hu: Redőny megmunkálása: Festett; Alapozóval kezelt; Foltos; Befejezetlen; Egyéb
pt-BR: Acabamento do obturador: Pintado; Com primer; Manchado; Sem acabamento; Outro
zh-TW: 活動遮板飾面: 塗漆; 已打底; 染色; 未完成; 其他
bg-BG: Завършек на щора: Боядисани; Грундирани; Оцветени; Незавършени; Други
tr: Panjur kaplaması: Boyalı; Astarlanmış; Lekeli; Bitmemiş; Diğer
da: Lukker-finish: Malet; Grundet; Plettet; Ufærdigt; Andet
hr-HR: Završna obrada sjenila za prozore: Obojeno; S temeljnim premazom; Bajcano; Nedovršeno; Ostalo
zh-CN: 百叶窗饰面: 彩绘; 已涂底漆; 染色; 未抛光; 其他
ro-RO: Finisaj oblon: Vopsit; Grunduit; Băițuit; Nefinisat; Altele
ko: 셔터 마감: 페인트; 젯소 처리; 착색제; 마감 미처리; 기타
nl: Afwerking sluiter: Geschilderd; Geprepareerd; Gebeitst; Onafgewerkt; Andere
sv: Ytbehandling på fönsterlucka: Målad; Grundad; Fläckad; Utan finish; Övrigt
sk-SK: Povrchová úprava okeníc: Maľovaný; Základný náter; Zafarbený; Bez povrchovej úpravy; Iné
es: Acabado de la contraventana: Pintado; Imprimado; Teñido; Sin acabado; Otros
cs: Povrchová úprava žaluzií: Malovaný; S naneseným podkladem; Mořený; Bez povrchové úpravy; Jiné
pt-PT: Acabamento de estore: Pintado; Preparado; Tingido; Sem acabamento; Outro
de: Oberflächenveredelung des Verschlusses: Bemalt; Grundiert; Befleckt; Unvollendet; Sonstiges
pl: Wykończenie migawki: Malowany; Zagruntowany; Poplamiony; Niewykończony; Inne
sl-SI: Zaključek polken: Pobarvan; Premazano; Obarvan; Nedokončan; Drugo
vi: Độ hoàn thiện màn trập: Sơn; Sơn lót; Nhuộm màu; Không có lớp hoàn thiện; Khác
el: Φινίρισμα παραθυρόφυλλου: Βαμμένος; Ασταρωμένος; Χρωματιστός; Ημιτελής; Άλλο
lt-LT: Langinių apdaila: Dažytos; Gruntuotos; Beicuotos; Be apdailos; Kita
nb: Lukkerfinish: Malt; Grunnet; Beiset; Uferdig; Annet
fi: Sulkimen viimeistely: Maalattu; Pohjustettu; Petsattu; Viimeistelemätön; Muu
ja: シャッター・雨戸の仕上げ具合: ペイント; 下塗り済み; 染色; 未仕上げ; その他
ru: Отделка ставня: Окрашенный; Загрунтованный; Мореный; Необработанный; Другой
fr: Finition volet: Peint; Apprêté; Teinté; Sans finition; Autre
it: Finitura della persiana: Dipinto; Primerizzate; Colorato; Grezzo; Altro
en: Shutter finish: Painted; Primed; Stained; Unfinished; Other
th: การตกแต่งผิวหน้าต่างบานเกล็ด: ทาสี; ลงสีรองพื้น; เปื้อน; ยังไม่ลงพื้นผิว; อื่นๆ